da: Brugsskema: Kontinuerlig brug (op til 30 nætter); Daglig brug (fjern om natten); Forlænget brug (op til 7 nætter); Andet
nb: Bruksplan: Kontinuerlig bruk (opptil 30 netter); Daglig bruk (fjern om natten); Utvidet bruk (opptil 7 netter); Annet
pt-PT: Cronograma de utilização: Uso contínuo (até 30 noites); Uso diário (remover à noite); Uso prolongado (até 7 noites); Outro
it: Programma di utilizzo: Uso continuo (fino a 30 notti); Uso giornaliero (rimuovere di notte); Uso prolungato (fino a 7 notti); Altro
el: Πρόγραμμα χρήσης: Συνεχής χρήση (έως 30 νύχτες); Ημερήσια χρήση (αφαίρεση κάθε βράδυ); Εκτεταμένη χρήση (έως 7 νύχτες); Άλλο
nl: Draagschema: Continu dragen (tot 30 nachten); Dagelijks dragen (elke nacht verwijderen); Verlengd dragen (tot 7 nachten); Andere
vi: Lịch trình đeo: Đeo liên tục (tối đa 30 đêm); Đeo hàng ngày (tháo mỗi tối); Đeo kéo dài (tối đa 7 đêm); Khác
ja: 装用スケジュール: 連続装用（最大30日間）; 終日装用（毎晩外す）; 長期装用（最大7日間）; その他
ru: График ношения: Непрерывное ношение (до 30 ночей); Дневное ношение (снимать на ночь); Продленное ношение (до 7 ночей); Другой
ko: 착용 스케줄: 연속 착용 (최대 30일); 일일 착용 (밤에 제거); 연장 착용 (최대 7일); 기타
pl: Harmonogram zużycia: Noszenie ciągłe (do 30 nocy); Noszenie dzienne (zdejmowanie na noc); Noszenie przedłużone (do 7 nocy); Inne
es: Calendario de uso: Uso continuo (hasta 30 noches); Uso diario (quitar cada noche); Uso prolongado (hasta 7 noches); Otros
fi: Käyttöaikataulu: Jatkuva käyttö (enintään 30 yötä); Päivittäinen käyttö (poista yöksi); Pitkäkestoinen käyttö (enintään 7 yötä); Muu
de: Tragezeitplan: Dauertragen (bis zu 30 Nächte); Tagestragen (nächtlich entfernen); Verlängertes Tragen (bis zu 7 Nächte); Sonstiges
pt-BR: Cronograma de uso: Uso contínuo (até 30 noites); Uso diário (remover à noite); Uso prolongado (até 7 noites); Outro
lt-LT: Dėvėjimo grafikas: Nepertraukiamas nešiojimas (iki 30 naktų); Dienos nešiojimas (išimti nakčiai); Ilgalaikis nešiojimas (iki 7 naktų); Kita
cs: Plán nošení: Nepřetržité nošení (až 30 nocí); Denní nošení (odstraňte na noc); Prodloužené nošení (až 7 nocí); Jiné
en: Wear schedule: Continuous wear (up to 30 nights); Daily wear (remove nightly); Extended wear (up to 7 nights); Other
sk-SK: Plán používania: Nepretržité nosenie (až 30 nocí); Denné nosenie (vybrať na noc); Predĺžené nosenie (až 7 nocí); Iné
ro-RO: Programul de purtare: Purtare continuă (până la 30 de nopți); Purtare zilnică (îndepărtare nocturnă); Purtare extinsă (până la 7 nopți); Altele
tr: Kullanım programı: Sürekli kullanım (30 geceye kadar); Günlük kullanım (geceleri çıkarılır); Uzatılmış kullanım (7 geceye kadar); Diğer
sv: Användningsschema: Kontinuerlig användning (upp till 30 nätter); Dagsanvändning (ta bort nattetid); Förlängd användning (upp till 7 nätter); Övrigt
hr-HR: Raspored nošenja: Kontinuirano nošenje (do 30 noći); Dnevno nošenje (skidati noću); Produženo nošenje (do 7 noći); Ostalo
bg-BG: График на носене: Непрекъснато носене (до 30 нощи); Дневно носене (премахване през нощта); Удължено носене (до 7 нощи); Други
th: ตารางการสวมใส่: ใส่ต่อเนื่อง (ได้ถึง 30 คืน); ใส่ประจำวัน (ถอดทุกคืน); ใส่ต่อเนื่อง (ได้ถึง 7 คืน); อื่นๆ
sl-SI: Urnik nošenja: Kontinuirano nošenje (do 30 noči); Dnevno nošenje (odstranitev ponoči); Podaljšano nošenje (do 7 noči); Drugo
hu: Viselési rend: Folyamatos viselés (30 éjszakáig); Napi viselés (éjszakára eltávolítandó); Meghosszabbított viselés (7 éjszakáig); Egyéb
zh-CN: 佩戴时间表: 连续佩戴（最长 30 晚）; 日戴（夜间取下）; 延长佩戴（最长 7 晚）; 其他
fr: Programme de port: Port continu (jusqu'à 30 nuits); Port journalier (retrait nocturne); Port prolongé (jusqu'à 7 nuits); Autre
zh-TW: 配戴週期: 連續配戴（最長30夜）; 日戴（每晚取下）; 長戴（最長7夜）; 其他